臺灣高雄地方法院刑事判決　　　　　　 110年度侵訴字第23號
公　訴　人　臺灣高雄地方檢察署檢察官
被　　　告　AV000-A109279Z
義務辯護人　邱柏榕律師
上列被告因妨害性自主罪案件，經檢察官提起公訴（109 年度偵
字第24344 號），本院判決如下：
    主  文
AV000-A109279Z犯對於未滿十四歲之女子為性交罪，共叁罪，均
累犯，各處有期徒刑叁年貳月。應執行有期徒刑叁年拾月。
    事  實
一、AV000-A109279Z（真實姓名詳卷，下稱C 男）因故將戶籍遷
    往AV000-A109279 （民國96年9 月生，真實年籍姓名詳卷，
    下稱A 女）之住所，並因而結識A 女，C 男明知A 女係未滿
    14歲之人，性自主能力及身體自主判斷能力均尚未成熟，竟
    分別於下列時間、地點，基於與未滿14歲之人性交之犯意，
    為下列行為：
  ㈠於109 年9 月12日晚上8 時許，在高雄市○○區○○路 000
    ○0 號「清山寺」之廁所內，C 男以其陰莖插入A 女之陰道
    內，對A 女為性交行為1 次得逞。
  ㈡於109 年9 月13日晚上9 時許，在前開「清山寺」廁所內，
    C 男以其陰莖插入A 女之陰道內，對A 女為性交行為1 次得
    逞。
  ㈢於109 年9 月14日晚上9 時許，在前開「清山寺」廁所內，
    C 男以其陰莖插入A 女之陰道內，對A 女為性交行為1 次得
    逞。嗣因A 女之母AV000-A109279A（真實年籍姓名詳卷，下
    稱A 母）因查看A 女與C 男之通訊軟體LINE對話內容，始查
    知上情，並報警循線查獲。
二、案經A 女、A 母訴由高雄市政府警察局婦幼警察隊報告臺灣
    高雄地方檢察署檢察官偵查起訴。
    理  由
一、程序部分
  ㈠按，性侵害犯罪防治法所稱性侵害犯罪，係指觸犯刑法第22
    1 條至第227 條、第228 條、第229 條、第332 條第2 項第
    2 款、第334 條第2 項第2 款、第348 條第2 項第1 款及其
    特別法之罪；又行政機關、司法機關及軍法機關所製作必須
    公示之文書，不得揭露被害人之姓名、出生年月日、住居所
    及其他足資識別被害人身分之資訊，性侵害犯罪防治法第 2
    條第1 項、第12條第2 項分別定有明文。另性侵害犯罪防治
    法第12條所定其他足資識別被害人身分之資訊，包括被害人
    照片或影像、聲音、住址、親屬姓名或其關係、就讀學校與
    班級或工作場所等個人基本資料，性侵害犯罪防治法施行細
    則第6 條亦有明定。查，本案被告C 男既因觸犯刑法第 227
    條第1 項之罪，經檢察官提起公訴，核與性侵害犯罪防治法
    第2 條第1 項規定之性侵害犯罪定義相符，因本院所製作之
    本案判決係屬必須公示之文書，為避免被害人A 女之身分遭
    揭露，依上開規定，對於其個人及家屬之姓名、年籍資料及
    就讀之學校等足資識別身分之資訊，均予以隱匿。另因本案
    被告曾將戶籍遷往A 女之住所，關係較為密切，若揭露被告
    之真實姓名，足資使他人識別被害人身分，故依上開規定，
    對於被告之姓名及被告之妹AV000-A109279B（99年12月生，
    真實年籍姓名詳卷，下稱B 女）之姓名、年籍資料及就讀之
    學校等足資識別身分之資訊，亦均予以隱匿，合先敘明。
  ㈡次按，被告以外之人於審判外之陳述，雖不符刑事訴訟法第
    159 條之1 至第159 條之4 之規定，然經當事人於審判程序
    同意作為證據，法院審酌該言詞陳述或書面陳述作成時之情
    況，認為適當者，亦得為證據。又當事人、代理人或辯護人
    於法院調查證據時，知有第159 條第1 項不得為證據之情形
    ，而未於言詞辯論終結前聲明異議者，視為有前項之同意，
    刑事訴訟法第159 條之5 定有明文。查，本案所引用之相關
    證據資料（詳後引證據），其中各項言詞或書面傳聞證據部
    分，縱無刑事訴訟法第159 條之1 至第159 條之4 或其他規
    定之傳聞證據例外情形，業經本院審理時予以提示並告以要
    旨，且各經檢察官、被告及辯護人表示意見，當事人已知上
    述證據乃屬傳聞證據，均明示同意作為本案之證據使用（見
    本院卷第105 頁），本院審酌上開證據作成時之情況，並無
    違法取證或其他瑕疵，認為以之作為證據為適當，而具有證
    據能力。
二、上開事實，業據被告C 男於警詢、偵查及審理時均坦承不諱
    （見警卷第6 至9 頁，偵卷第37至39頁，本院卷第81、97、
    144 、150 頁），核與證人即告訴人A 女（見警卷第48至51
    頁）、A 母（見警卷第53、54頁）、證人即被告之妹B 女（
    見警卷第58至61頁）於警詢時證述之情節均相符，並有現場
    照片14張、路口監視器翻拍照片4 張、車輛查詢清單報表 1
    份（見警卷第25至43頁）、扣押物品清單2 份（見偵卷第 7
    頁，本院卷第27頁）、代號與真實姓名對照表、個人戶籍資
    料查詢結果、受理疑似性侵害事件驗傷診斷書、驗傷採證光
    碟各1 份（均置於偵卷證物彌封袋）等在卷可稽，足認被告
    之任意性自白與事實相符，應堪採信。從而，本案事證明確
    ，被告犯行均堪認定，俱應依法論科。
三、論罪科刑
  ㈠查告訴人A 女係96年9 月生，有代號與真實姓名對照表、個
    人戶籍資料查詢結果各1 份在卷可稽（均置於偵卷證物彌封
    袋），於案發時為未滿14歲之少女。故核被告所為，均係犯
    刑法第227 條第1 項之與未滿14歲之女子為性交罪（共3 罪
    ）。被告所犯上開3 罪間，犯意各別、行為互殊，應分論併
    罰。
  ㈡被告前於107 年因竊盜案件，經臺灣屏東地方法院以107 年
    度簡字第2118號判決判處有期徒刑6 月確定，於108 年11月
    16日執行完畢，有臺灣高等法院被告前案紀錄表在卷可參，
    被告於上開有期徒刑執行完畢後，5 年以內故意再犯本件有
    期徒刑以上之數罪，均為累犯。審酌被告受上述有期徒刑之
    執行完畢後，5 年內故意再犯本案，足徵被告未能記取前案
    教訓，且為比前案罪質更重之與未滿14歲之女子為性交罪，
    顯見其對於刑罰反應力薄弱。被告之犯行，若依累犯規定加
    重刑法第227 條第1 項之與未滿14歲之女子為性交罪之最輕
    法定本刑，亦無刑罰過苛之情形可言，自應依累犯之規定加
    重其刑。
  ㈢至辯護人雖為被告辯護稱：被告前僅有竊盜前科，並無證據
    顯示被告對於稚齡者有犯案習性而具有高度惡性；另被告案
    發時僅有21歲，年紀甚輕，無法妥善疏導或抑制自身情慾，
    且與A 女係男女朋友關係，而為本案性交行為，未違反A 女
    意願，亦未使用強暴、脅迫之手段，犯後亦主動坦承全部犯
    行，並與A 女及A 母達成和解，客觀上犯罪情狀顯可憫恕，
    縱科以法定最低刑度有期徒刑3 年，猶嫌過重，確有情輕法
    重之憾，請依刑法第59條規定酌減其刑等語（見本院卷第89
    頁）。惟按，刑法第59條所規定酌量減輕其刑，必以犯罪之
    情狀顯可憫恕，認為科以最低度刑仍嫌過重，始有其適用。
    且刑法第59條規定犯罪之情狀可憫恕者，得酌量減輕其刑，
    其所謂「犯罪之情狀」，與同法第57條規定科刑時應審酌之
    一切情狀，並非有截然不同之領域，於裁判上酌減其刑時，
    應就犯罪一切情狀，予以全盤考量，審酌其犯罪有無可憫恕
    之事由（即有無特殊之原因與環境，在客觀上足以引起一般
    同情，以及宣告法定低度刑，是否猶嫌過重等等），以為判
    斷。至於犯罪之動機、犯罪之手段或犯罪後之態度，及犯後
    坦承犯罪等情狀，僅可為法定刑內從輕科刑之標準，不得遽
    據為酌量減輕之理由。經查，刑法第227 條第1 項對於未滿
    14歲之女子為性交罪之法定刑為「處3 年以上10年以下有期
    徒刑」，法定最低刑度為有期徒刑3 年，經核尚無宣告法定
    最低度刑仍嫌過重之情，且相較於被告之犯罪情節，告訴人
    A 女於被害時年齡仍未滿14歲，年齡甚輕，被告之行為嚴重
    影響A 女身心之正常發展，缺乏對他人人格主體性之尊重等
    情狀，並未有過重、值得普世眾人同情之情形。再者，被告
    於本院審理時雖與告訴人A 女及A 母達成和解，有和解筆錄
    1 份在卷可稽（見本院卷第113 頁），然據被告於本院審理
    時表示：需等其出獄後始能給付賠償金等語（見本院卷第10
    3 頁），則其現因另案入監服刑，刑期甚長，倘再加計本案
    刑期，顯見其短期內實無法賠償A 女任何金額，未能實質彌
    補A 女所受之損害，自不能僅因其與A 女及A 母已達成和解
    ，即認其有顯可憫恕之情狀。故本案被告之犯行，既無顯可
    憫恕之情狀，尚不能依刑法第59條之規定酌減其刑。是辯護
    人請求本院依刑法第59條之規定酌減其刑，尚無所據。
  ㈣爰以行為人責任為基礎，審酌被告為上開犯行時，明知告訴
    人A 女為未滿14歲之少女，心智發育尚未完全健全，對於性
    行為缺乏完全自主判斷能力，仍趁A 女正逢年少懵懂之時及
    對被告之信任，為逞一己之私欲，而遂行上開性交行為，嚴
    重影響A 女身心之正常發展，缺乏對他人人格主體性之尊重
    ，其惡性及情節均不輕；且其於本院審理時雖與A 女及A 母
    達成和解，然短期內並無法賠償告訴人A 女任何金額，已如
    前述，未能實質彌補A 女所受之損害，自不能因此即予以輕
    判。惟念及被告犯後能坦承犯行，態度尚可，並衡量被告自
    述國中畢業，未婚無子女，入監前從事水電工作，月薪約新
    臺幣2 萬5,000 元至3 萬元，經濟勉持之智識程度、經濟暨
    生活狀況（見本院卷第151 頁）等一切情狀，分別量處如主
    文所示之刑。又，刑法第51條數罪併罰定執行刑之立法方式
    ，採限制加重原則，亦即非以累進加重之方式定應執行刑。
    審酌被告所犯上開3 次對未滿14歲女子為性交犯行，係反覆
    以相類手段，侵害相同種類之性自主法益，以實質累進加重
    之方式定應執行刑，則處罰之刑度顯將超過其行為之不法內
    涵，而違反罪責原則，復考量因生命有限，刑罰對被告造成
    之痛苦程度，係隨刑度增加而生加乘效果，而非以等比方式
    增加，是以隨罪數增加遞減其刑罰之方式，當足以評價被告
    行為之不法性之法理（即多數犯罪責任遞減原則），就被告
    所犯上開3 罪定其應執行刑如主文所示。
據上論斷，應依刑事訴訟法第299 條第1 項前段，判決如主文。
本案經檢察官甲○○提起公訴，檢察官高嘉惠到庭執行職務。
中    華    民    國   110    年    11    月    29    日
                    刑事第二庭  審判長法  官  吳佳頴
                                      法  官  林于心
                                      法  官  陳盈吉
以上正本證明與原本無異。
如不服本判決應於收受判決後20日內向本院提出上訴書狀，並應
敘述具體理由。其未敘述上訴理由者，應於上訴期間屆滿後20日
內向本院補提理由書(均須按他造當事人之人數附繕本)「切勿逕
送上級法院」。
中    華    民    國   110    年    11    月    29    日
                                      書記官  鄭人芳
附錄本案論罪科刑法條 
中華民國刑法第227 條第1 項
對於未滿十四歲之男女為性交者，處3 年以上10年以下有期徒刑
。